Inventaris van het archief van de familie Vreede, 1783-1988; familie van Marle, (1597) 1808-1880
Nationaal Archief, Den Haag
Collectie 108 Vreede en Van Marle
Vreede / Van Marle
1597-1988
merendeel 1783-1988
C27005
1.60 meter; 92 inventarisnummers.
Normale geschreven, getypte en gedrukte documenten, geen bijzondere handschriften.
Nationaal Archief, Den Haag
Vreede
Van Marle
Vreede, Pieter (1750-1837)
Vreede, Paulus (1780-1842)
Marle, Cornelius van (1783-1859)
Vreede, George Willem (1809-1880)
Vreede, Adriaan Gerard (1877-1966)
Vreede, Hendrik Theodoor (1945-1988)
Het archief bevat stukken van diverse aard van leden van de familie Vreede en van Cornelius van Marle; onder meer niet nader omschreven stukken met betrekking tot de Bataafse revolutie afkomstig van patriot Pieter Vreede, correspondentie en aantekeningen voor redevoeringen van hoogleraar in de rechtsgeleerdheid G.W. Vreede uit de tweede helft van de negentiende eeuw, verslagen van A.G. Vreede over de economische situatie in Nederlands-Indië in 1931, aantekeningen van zijn hand voor een biografie van Pieter Vreede, en publicaties van H.T. Vreede op het gebied van commerciële economie en marktonderzoek uit de periode 1945-1988.
Archiefvorming
Geschiedenis van de archiefvormer
Voor de genealogie-Vreede door mevrouw dr.W.J. Vreede-van Eerde, zie Nederland's Patriciaat, 41e jaargang, 's-Gravenhage 1955, p.341-370.
Geschiedenis van het archiefbeheer
De verzamelingen-VREEDE en VAN MARLE werden in 1947 door ir.M.H.C. Vreede te 's-Gravenhage, kleinzoon van de Utrechtse hoogleraar mr.G.W. Vreede, aan het Algemeen Rijksarchief geschonken (zie: Verslagen omtrent 's Rijks oude archieven, 1947, p.27 en 28).
Schenking (van een niet overheidsarchief)
Inhoud en structuur van het archief
2.21
Aanwijzingen voor de gebruiker
Openbaarheidsbeperkingen
Volledig openbaar.
Materiële beperkingen
Aanvraaginstructie
Openbare archiefstukken kunnen online worden aangevraagd en gereserveerd. U kunt dit ook via de terminals in de studiezaal van het Nationaal Archief doen. Om te kunnen reserveren dient u de volgende stappen te volgen:
U maakt een profiel aan op www.gahetna.nl, en logt vervolgens in
Via de archiefinventaris (alleen de beschrijvingen met rode nummers) selecteert u het gewenste archiefstuk door op de knop 'Reserveren' te klikken
In het volgende scherm geeft u aan op welke dag u het archiefstuk wilt inzien
Indien u zich bevindt in de studiezaal en een tafelnummer heeft ontvangen kunt u dit nummer vermelden. Als u geen tafelnummer heeft kunt u tafelnummer 777 laten staan
Vervolgens bevestigt u uw reservering door deze te versturen.
Verwant materiaal
Beschikbaarheid van kopieën
Afgescheiden archiefmateriaal
4. MRF Prenten uit de achttiende en negentiende eeuw
Beschrijving van de series en archiefbestanddelen
- Pieter Vreede, 1750-1837, I
  Geboren Leiden 8 oktober 1750, overleden Heusden 21 september 1837. Zie over hem J.C. Ramaer in Nieuw Nederlandsch Biografisch Woordenboek, IX, kol. 1245-1254
  Papieren van P. Vreede betreffende zijn loopbaan als belasting-ambtenaar schijnen bij het Nederlands belastingmuseum te berusten en brieven van hem in Amerikaanse bibliotheken.
  Zie voor zijn gedrukte verhandeling "De Vereenigde Nederlanden na de afscheiding van België, tot behoud en voorspoed opgeroepen door de kracht hunner ontwikkelde hulpbronnen", 's-Gravenhage 1831, aangeboden aan de Koning, archief Staatssecretarie exh. 26 oktober 1831 no. 14bis; exh. 9 januari 1832 no. 23 en 22 januari 1832 no. 12
  - Ingekomen brieven van., 1
    - Aubremé, D'., 1824, 1 stuk
    - Blois van Treslong, J.A., 1815, 1 stuk
    - Borch, R. van den, 1821, 1 stuk
    - Capellen tot den Poll, J.D. van der, 1783, 1784 en z.j., 4 stukken
      De brief z.j. is afgedrukt door G.W. Vreede in Kroniek van het Historisch Genootschap te Utrecht, XXVIe jaargang, 1870; zie ook W.F. Wertheim en A.H. Wertheim-Gijse Weenink; Joan Derk Baron van der Capellen tot den Pol, Aan het Volk van Nederland, Amsterdam 1966, p. 132-142
    - Elout, 1824, 1 stuk
    - Galdi (M.), 1808, 1 stuk
    - Gebhard en Co., 1826, 1 stuk
    - Gobbelschroy, L. van, (met minuut-briefje van Vreede aan de Koning)., 2 stukken
    - Heldewier, 1816, 1820, 3 stukken
    - Hoop, J.C. van der, 1824, 1 stuk
    - Janssens, J.W., 1808, 1 stuk
    - Kemp, F.A. van der, 1809-1829, 20 stukken
      Zie Helen Lincklaen Fairchild, Francis Adriaan van der Kemp, 1752-1829
      An autobiography, New York 1903
    - Kops, J., 1808, 1 stuk
    - Maanen, (C.F.) van, 1824, 1827, 3 stukken
    - Mey van Streefkerk, J.C. de, 1824-1835, 15 stukken
    - Mollerus, J.H., 1824, 1 stuk
    - Ockerse, W.A., 1822, 1824, 3 stukken
    - Poll, W.G. van de, 1824, 1 stuk
    - Reede, W.J. van, 1824, 1 stuk
    - Repelaer van Spijkenisse, 1816, 1 stuk
    - Schimmelpenninck, G., 1836, 1 stuk
    - Stratenus, 1826, 1 stuk
    - Stuart, M., 1821, 1 stuk
    - Valckenaer, J., 1797, (1798), z.j., 3 stukken
    - Verstolk van Soelen, (J.G.), 1829, 1 stuk
    - Webbens, C., 1824, 1 stuk
    - Winter, (J.W.) de, 1808, 1 stuk
  - Verspreide stukken betreffende gebeurtenissen in de patriottentijd van, 1787-1794 en z.j.; 2; 1 omslag
    Aanwinst 1908 no. LIII, 10
  - Hekeldichten en varia betreffende de patriottentijd van, 1784-1794 en z.j.; 3; 1 omslag
    Sommige gedichten zijn van P.H. Marron, G. Papo, J.W. van Sonsbeeck en Carel Wobbens
  - Brief van de kooplieden J. Vollenhoven en H. Vollenhoven te Amsterdam aan Vreede en Van Marle te Leiden en een verklaring van Joh. Okhuysen, notaris te Woerden, betreffende assignatien getrokken door S.J. van Langen ten laste P. de Munnick te Amsterdam., 1798-1799; 4; 2 stukken
  - "De Constitutionele Koninglijke Regering in het Huis van Orange het punt van vereeniging van alle onze oude en latere volksgeschillen, of de staatswet van Nederland het gedenkschrift van zijn verlossing en hervorming in 1813, door Pieter Vreede". Met minuut., 1815; 5; 1 omslag
    Geschreven na de slag bij Waterloo
  - "Bedenkingen tegen de Rijksverdeeling on twee divisien voor de administratie der convoijen en licenten, en ontwerp van radres" (afschrift)., 1817; 6; 2 stukken
  - Fragment van een roman door Pieter Vreede., z.j.; 7; 1 omslag.
    Aanwezig zijn de vellen 3-21
- Paulus Vreede, 1780-1842, II
  Geboren Emmerik, overleden Tilburg, als zoon van Pieter Vreede (1750-1837) en Susanna Markon (zie Ned. Patriciaat, 1955, p. 343) Secretaris van legatie te Stuttgart en Parijs. Lakenfabrikant te Tilburg, vrederechter en kantonrechter te Tilburg. Lid der Provinciale Staten van Noord-Brabant en lid van de raad van Tilburg. Zie over hem J.C. Ramaer in Nieuw Nederlandsch Biografisch Woordenboek, IX, kol. 1245
  - Ingekomen brieven van zijn vader Pieter Vreede., 1797-1801; 8; 3 stukken
    Van de brief van 1797 juli 13 is alleen een fragment aanwezig
  - Ingekomen brieven van., 9
    - Gruneisen, C.L., 1838, 1 stuk
    - Konold, J., 1802, 1 stuk
    - Marle, C. van, 1806, 1 stuk
    - Strick, Ch., 1806, 1 stuk
    - Strick van Linschoten, P.H.A.J., 1801, 8 stukken
    - Willigen, A. van der, 1802-1803, 8 stukken
  - Verzoekschrift van Paulus Vreede en zijn broer Hendrik Vreede (1781-1835), lakenfabrikanten te Tilburg, aan de goeverneur der provincie Noordbrabant, om regeringssteun te verkrijgen tot instandhouding van hun fabriek (minuut)., 1840 april; 10; 2 stukken
    Zie ook archief Société Générale no. 476 (A.R.A. Brussel): Paulus en Hendrik Vreede, lakenfabrikanten te Tilburg, vragen een geldlening door tussenkomst van de Koning, 1824
  - Aantekenboek van staat- en krijgskundige gebeurtenissen tijdens de inval der Franse legers in de Nederlanden, merendeels overgenomen uit kranten., 1793-1795; 11; 1 deel
    Aan de keerzijde aantekeningen over rekenkunde, algebra en taalkunde van 1789-1794, door Isaac of Johan Visscher, misschien gemaakt op de kostschool van Joannes Francisous d'Hulst. Zie het proefschrift van mr. A.R.M. Mommers, Brabant van Generaliteitsland tot gewest, Utrecht-Nijmegen, 1953, p.427
  - Gedicht door J.S.V. Dijk op mr. Cornelis Govert Visscher, gesneuveld 9 mei 1787 "tusschen de Heerlijkheid de Vaart en den Doorslag bij Utrecht", (gedrukt)., 12; 1 stuk
- Mr. Cornelius van Marle, 1783-1859, III
  Cornelius van Marle werd 11 februari 1783 te Leiden geboren als zoon van mr. Christiaan George Reinhart van Marle (vennoot van Pieter Vreede) en de doopsgezinde Cornelia van Engelen. In 1800 werd hij te Leiden student in de rechten, in 1808 promoveerde hij er op Theses juridicae. Gogel stelde hem daarna bij de belastingen te Amsterdam aan. 30 januari 1812 werd Van Marle ambtenaar bij de waarborg te 's-Gravenhage. Zijn "Rijmelarij" tegen Napoleon werd in 1814 gebundeld uitgegeven (zie H.Th. Colenbrander, Gedenkstukken der algemeene geschiedenis van Nederland, zesde deel, hoofstukken VII-VIII, 's-Gravenhage 1912, p. CCIII, noot 2). Januari 1814 werd Van Marle voorlopig hoofdcontroleur over de arrondissementen 's-Gravenhage en Leiden. 18 Februari 1814 trouwde hij te Rijswijk Catharina Maria Pasteur. Bij besluit van 20 september 1814 droeg de Souvereine Vorst als goeverneur-generaal der Zuidelijke Nederlanden Van Marle op om daar kantoren van waarborg van gouden en zilveren werken te vestigen. Bij K.B. van 21 december 1815 no. 38 werd Van Merle met ingang van 1 januari 1816 ontslagen als hoofdcontroleur van het kantoor van waarborg der gouden en zilveren werken in 's-Gravenhage en als waarnemend inspecteur van de waarborg in de Zuidelijke provincien en benoemd tot inspecteur der kantoren van waarborg der gouden en zilveren werken in de Zuidelijke provinciën. Bij K.B. van 11 juli 1816 no. 45 werd hij tevens benoemd tot een der redacteuren der Algemeene Nederlandsche Courant (Gazette générale des Pays-Bas) te Brussel. Hij werd aldaar ouderling van de grote kerkeraad der protestantse gemeente.
  Na de Belgische opstand gaf Van Marle in 1831 te Utrecht en in 1833 te 's-Gravenhage vlugschriften uit tegen de afscheiding van het Zuiden en speelde hij een staatkundige rol (zie H.Th. Colenbrander, Gedenkstukken der algemeene geschiedenis van Nederland, 1830-1840, dl. V). Het geschrift van 1833 heet: "Essai sur la nécessité du rétablissement du royaume des Pays-Bas", terwijl hij in dat jaar tezamen met Verwey Wejan uitgaf: "De voorwaarden der afscheiding van Holland en België, in verband beschouwd met den algemeenen toestand van Europa". Eerst bij K.B. van 9 september 1834 no. 60 werd Van Marle, tot dan toe inspecteur der kantoren van waarborg in de Zuidelijke provinciën, als zodanig in de Noordelijke benoemd. Bij K.B. van 28 september 1840 no. 67 werd hem de persoonlijke titel verleend van inspecteur-generaal van het middel van waarborg der gouden en zilveren werken, met zitting in het Kollegie van Raden en Generaal-Meesteren der Munt te Utrecht
  Van Marle overleed aldaar 15 november 1859. Hij schreef o.a. "Herinneringen en dagelijksche aanteekeningen 1818-1825. In 1861 publiceerde G.W. Vreede zijn levensbericht in de handelingen van de Maatschappij der Nederlandsche Letterkunde, blz. 153-197. Van Marle was een oudere neef van George Willem Vreede. Zie over C. van Marle ook E. Zuidema in Nieuw Nederlandsch Biografisch Woordenboek, III, kol.819-820
  - Akten van aanstelling voor mr. Cornelius van Marle., 1811-1834; 13; 1 omslag
  - Stukken betreffende het lidmaatschap van mr. Cornelius van Marle van de grote kerkeraad der Protestantse gemeenten te Brussel., 1825-1830; 14; 1 omslag
  - Stukken betreffende de verhuizing van mr. Cornelius van Marle van Brussel naar 's-Gravenhage., 1830-1834 en z.j.; 15; 1 omslag
  - Stukken betreffende de benoeming van mr. Cornelius van Marle tot inspecteur-generaal van het middel van waarborg der gouden en zilveren werken., 1840; 16; 1 omslag
    Deze stukken behoren gedeeltelijk tot het archief van het Collegie van Radon en Generaalmeestere der Munt
  - Ingekomen brieven van., 17
    - Assen, C.J. van, 1818, 1 stuk
    - Bako, J., 1808-1809 en z.j., 4 stukken
    - Bekker, G.J., 1822, 1 stuk
    - Bouricius (?), 1831, 1 stuk
    - Brichaut, 1830, 1 stuk
    - Caan, J.C.J., 1825, 1 stuk
    - Carlier, H., 1825, 1 stuk
    - Coqueret, A., z.j., 1 stuk
    - Dansaert, C. en Prévost, C. (met antwoord), 1830, 2 stukken
    - Daywaille, S., 1830, 2 stukken
    - Doorn van Westcapelle, H.J. van, 1830, 1 stuk
    - Fabry, G., 1831, 1 stuk
    - Frank, J., 1828, 1 stuk
    - Ghert, (P.) van, 1825-1826 en z.j., 8 stukken
    - Gouche, H.S., 1826, 1830, 2 stukken
    - Kemper-de Vries, C., 1824, 1 stuk
    - Kesteloot, J.L., 1825, 1 stuk
    - Lennep, G. van, 1816, 1 stuk
    - Mey van Streefkerk, J.G. de, 1830, 2 stukken
    - Pasteur (?), z.j., 1 stuk
    - Raszmann, G.W., 1823 en z.j., 2 stukken
    - Scheltema, J., 1815, 1 stuk
    - Selliers de Moranville, Ch. do - o.a., 1830, 1 stuk
    - Spierendijk, z.j., 3 stukken
    - Snuif, Van der, 1831, 1 stuk
    - Spruyt, 1819, 1 stuk
    - Verwey Mejan, G.W., 1831, 1833 en z.j., 7 stukken
    - Visscher, G.A., z.j., 1 stuk
    - Warnkoenig, 1824, 1 stuk
    - Woelderen, P.J. van, 1823, 2 stukken
    - onbekenden, 1814-1833 en z.j., 5 stukken
  - Verhandeling van Van Marle over de gezangen van Ossian., z.j.; 18; 1 omslag
  - Verhandeling van Van Marle "Over de moederlijke afkomst van Margaretha van Parma"., z.j.; 19; 1 omslag
  - Beoordeling door Van Marle van een brochure over de toestand van het Koninkrijk der Nederlanden in 1831 (fragment), met nummer 60 van "De Standaard. Staatkundig blad" van, 24 juli 1831; 20; 1 omslag
  - Verhandeling van Van Marle over de "Summiere begrooting van het aantal vijanden, welke de Brieven over het Nationaal Kostuum mij zoo wel ongeveer souden kunnen op den hals halen"., 1832; 21; 1 omslag
- Professor Mr. George Willem Vreede, 1809-1880, IV
  Geboren, als zoon van Paulus Vreede en Françoise Charlotte von Abel (1783-1858), Tilburg 14 april 1809, overleden Utrecht 29 juni 1880. Trouwde 28 juli 1837 te Oirschot Anna Catharina Hoff. Koning Willem II benoemde hem bij besluit van 5 februari 1841 no. 93 tot hoogleraar in de rechtsgeleerdheid aan de Rijksuniversiteit te Utrecht. Hij schreef behalve vele werken over diplomatieke geschiedenis en volkenrecht gebundelde krantenartikelen als "Een twintigjarige strijd. 1848-1868" (Utrecht 1869), "Hoofdartikelen van wijlen Professor Vreede, overgedrukt uit het Utrechtsche Dagblad 1869-1880", in 1906 te Leiden uitgegeven door zijn zoon prof. dr. A.C. Vreede en een eveneens door deze zoon in 1883 te Leiden gepubliceerde "Levensschets van G.W. Vreede, naar zijn eigen handschrift uitgegeven", die slechts loopt tot 1854. Zie over hem mr. H.P.G. Quack, "Professor Vreede" (blz. 194-226 van zijn "Studiën en Schetsen", Amsterdam 1886), dr. H. Brugmans in Nieuw Nederlandsch Biografisch Woordenboek, dl. V (1921), kol. 1074-1077, en dr. GW. Kernkamp, De Utrechtsche Universiteit, 1636-1936, II, p. 117-119 (Utrecht 1936), die van Vreede, Geschiedenis der diplomatie van de Bataafsche Republiek, zegt: ... "lets decousu's, ook daaraan ontbreekt een methodische opzet".
  - Academische getuigschriften van de hogescholen van Gent en Leuven voor G.W. Vreede., 1827-1830; 22; 8 stukken
  - Huwelijksvers voor G.W. Vreede en zijn vrouw (Anna Hoff), door P. Vreede Junior., 1837; 23; 1 stuk
    Vreede huwde volgens H. Brugmans in Nieuw Nederlandsch Biografisch woordenboek, dl. V, en volgens Nederland's Patriciaat, 41e jaargang 1955, p.344, op 28 juli 1837 Anna Hoff. Dit gedicht is van 20 augustus 1837
  - Brief aan G.W. Vreede van zijn vader Paulus Vreede., 1839 maart 20; 24; 1 stuk
  - Krantenknipsel betreffende het overlijden van zijn vader Paulus Vreede te Tilburg in april 1842., 25; 1 stuk
  - Bericht over de begrafenis van luitenant-kolonel P(aul) F(rançois) C(orneille) Vreede (1812-1861), directeur van de Artillerie constructie-winkel te Batavia, ontleend aan Bataviaasch Handelsblad van 29 mei 1861, 26; 1 stuk
  - Bij G.W. Vreede ingekomen brieven, alfabetisch geordend., 27-31; 5 pakken
    - A t/m G., 27
      - Abegg, J.F.H., 1862, 1 stuk
      - Abel, H.F.O., 1853, 1 stuk
      - Abel, (Otto), 1853, 1 stuk
      - Abel, Sigard, 1859, 1863, 2 stukken
      - Acker, K.F. van, 1867, 1872, 2 stukken
      - Adriani, A., 1870, 1 stuk
      - Aerssen, Van, 1851, 1856, 2 stukken
      - Alberdingk Thijm, P.P.M., 1872, 1873, 2 stukken
      - Alstorphius Crevelink, P. W., 1850, 1 stuk
      - Altmeyer, C., 1877, 1 stuk
      - Altmeyer. J.J., 1856-1869 en z.j, 7 stukken
      - Anthropos, 1863, 1 stuk
      - Arneth, A. von, 1875, 1 stuk
      - Arnim, 1853-1860 en z.j., 13 stukken
      - Arntzenius, P.N., 1855, 1 stuk
      - Asser, T.M.C., 1862, 1867, 4 stukken
      - Avenel, 1861, 1 stuk
      - Bauch (?), J.E., 1872, 1 stuk
      - Baud, J.C., 1855, 1 stuk
      - Beaufort, W.H. de, 1871-1879, 3 stukken
      - Beets, N., 1866-1877, 4 stukken
      - Belinfante, G., 1878, 3 stukken
      - Bémont, Ch., 1876, 1 stuk
      - Berch van Heemstede, J.L.C. van den, 1843-1871, 8 stukken
      - Bernhardi, K., 1848-1872 en z.j., 5 stukken
      - Besier, W.V.B., 1877, 1 stuk
      - Birnbaum, J.M.F., 1865, 1866, 2 stukken
      - Bodel Nijenhuis, J.T., 1840-1870 en z.j., 29 stukken
      - Boneval Faure, Van, 1866, 1 stuk
      - Boot, C.H.B., 1872, 1 stuk
      - Boot, J.C.G., 1870-1871, 5 stukken
      - Borchgrave, E. de, 1870, 1875, 2 stukken
      - Borgnet, A., 1855-1865, 4 stukken
      - Bosch Kemper, J. de, 1841-1876 en z.j., 87 stukken
      - Bosscha, J., 1864-1866, 3 stukken
      - Bosse, F.A., 1835, 2 stukken
      - Bouman, H., 1844-1861, 8 stukken
      - Boxman, A., 1842, 1 stuk
      - Brantsen van de Zijp, W., 1864-1868 en zj., 7 stukken
      - Breeveld van Hulten, P., 1847, 1852, 2 stukken
      - Breugel Douglas, R. van, 1863, 1866, 2 stukken
      - Brill, W.G., 1858, 1880, 2 stukken
      - Brink, J. ten, 1874, 1 stuk
      - Broecke, J.C. van den, 1842, 1 stuk
      - Broecke, Ph. van den, 1835-1876, 16 stukken
      - Brouwer de Hogendorp, De, 1852-1867, 15 stukken
      - Brouwer de Hogendorp, Z. de, 1857, 1 stuk
      - Bull, A.J. de, 1868, 2 stukken
      - Buren, H.J. van, 1862-1879, 6 stukken
      - Burlage, J.H., 1840-1871 en z.j., 11 stukken
      - Bury, A., 1864, 1 stuk
      - Buys, 1868, 1 stuk
      - Bylandt, C. van, 1852, 1 stuk
      - Campan, Ch. Al., 1859-1865 en fragment z.j., 10 stukken
      - Campbell, M.F.A.G., 1869, 1 stuk
      - Casembroot, De, 1877, 1 stuk
      - Cazius, H.E.G., 1863, 1 stuk
      - Cazius, U.W.E., 1848-1862, 3 stukken
      - Chandon, P.F.D., 1824, 1 stuk
      - Clinton, H., 1878, 2 stukken
      - Conscience, 1870, 1 stuk
      - Cort, F. de, 1868, 1 stuk
      - Cosijn, A., 1862-1871 en z.j., 3 stukken
      - Crayvanger, L., 1857, 1 stuk
      - Crassier, De, 1856-1879, 37 stukken
        Brieven van Vreede aan deze Guillaume Louis Dominique Joseph Baron de Crassier / Maastrict 1804 - Luik 1881) berusten in het familiearchief -De Crassier in het staatsarchief te Luik. Zie: Juliette Bouhart-Chabot, Inventaire des archieven de la famille de Crassier et de ses alliés. Bruxelles 1960, nos. 82, 115, 121 en 124
      - Cuijlenburg, R. van, 1876, 1 stuk
      - Cutsem Molyn, Van, 1841, 1 stuk
      - Daehne van Varick, A. van, 1870, 1872, 2 stukken
      - Dam van Noordeloos, Van, 1859, 2 stukken
      - Delprat, G.H.M., 1844-1870, 8 stukken
      - Dijk, H.A. van, 1861, 1875, 2 stukken
        Bij 16 november 1861 ligt een extract van een rapport aan de Koning door de minister van buitenlandse zaken, Van Zuylen van Nyevelt, afgeschreven door Vreede
      - Doedes, J.I., z.j., 1 stuk
      - Domela Nieuwenhuis, F.J., 1841, 1 stuk
      - Donker Curtius, D., 1836, 1 stuk
      - Donker Curtius, F.C., 1841, 1 stuk
      - Doorninck, J. van, 1854, 1 stuk
      - Douwes Dekker (E), 1867, 1 stuk
      - Du Jardin, baron, 1867, 2 stukken
      - Dumont, L., 1872, 2 stukken
      - Duyse, Prudens van, 1854-1859, 6 stukken
      - Eenens, A., 1875-1876, 3 stukken
      - Elout van Soeterwoude, P.J., 1860-1875 en z.j., 22 stukken
      - Engelenberg, J.R. van, 1864, 1867, 2 stukken
      - Enschedé, J., 1861, 1 stuk
      - Everts, 1853, 1 stuk
      - Eyssel, J.C., 1864, 1880, 3 stukken
      - Fagel, F., 1865-1869, 5 stukken
      - Fairfax, E., 1877, 1878, 4 stukken
      - Fokker, G.A., 1876, 1 stuk
      - Fredericq, P., 1876, 1 stuk
      - Fruin, J.A., 1871, 1 stuk
      - Fruin, R., 1858-1880, 6 stukken
      - Gachard, (P.L.), 1850-1876, 23 stukken
      - Galesloot, L., 1877 en z.j., 2 stukken
      - Ganswijk, D.J.G., 1852, 1 stuk
      - Garcia de la Vega, D. de, 1867, 2 stukken
      - Geer van Jutphaas, B.J.L. baron de, 1856 en z.j., 2 stukken
      - Gefokken, z.j., 1 stuk
      - Gerard, 1862, 1 stuk
      - Gesseler te Lintelo, Van, 1854, 1 stuk
      - Gevers, R.A., 1868-1878 en z.j., 7 stukken
      - Gleichman, J.G., 1875, 1 stuk
      - Godefroi, M.H., 1851-1862, 4 stukken
        Hierbij antwoord-brief van Vreede van 4 januari 1862
      - Goguel, E., 1872, 1 stuk
      - Goltstein, J.K. baron van, 1843-1868, 8 stukken
      - Goltstein, W. van, 1871, 1874., 2 stukken
      - Goudsmit, J.E., 1864, 1 stuk
      - Greppi, J., 1853-1877 en een fragment z.j., 56 stukken
      - Greve, F. de, 1843, 1 stuk
      - Groen van Prinsterer, G., 1841-1874, 27 stukken
      - Gruneisen, C.L., 1840-1879 en z.j., 24 stukken
    - H t/m K., 28
      - Haar, B. ter, 1867 en z.j., 2 stukken
      - Haefkens, J., 1839, 1851-1858, 17 stukken
        Het stuk van 1839 in een brief van Boslard (?) aan Haefkens, door deze vermoedelijk doorgestuurd aan Vreede; het laatste stuk is de grafrede van Vreede op Haefkens
      - Halbertsma, J.H., 1850, 1852, 2 stukken
      - Hall, J. van, 1842-1848 en z.j., 5 stukken
      - Hall, M.C. van, 1847, 1 stuk
      - Hamelberg, H.A.L., 1874, 1879, 2 stukken
      - H(ansen), C.J., 1867, 1 stuk
      - Harting, 1846, 1877, 2 stukken
      - Hartington, markies van, 1877, 1 stuk
      - Hartsen, C., 1868, 1872, 2 stukken
      - Hasebroek, J.P., 1837, 1 stuk
      - Hasselt, W.J.C. van, 1843-1862, 15 stukke
      - Haus, J.J., 1866, 1867, 2 stukken
      - Heemskerk, J., 1870-1871, 4 stukken
      - Hees van Berkel, J.J. van, 1836-1840, 5 stukken
      - Heim, A.J. van der, 1843-1879 en fragment z.j., 23 stukken
      - Heim van Duyvendijks, J.A. baron van der, 1846-1868, 11 stukken
      - Heldewier, 1853, 1 stuk
      - Hellwald, F. von, 1869, 1871, 2 stukken
      - Helwing, E., 1838, 1 stuk
      - Heremans, J.F.J., 1873, 1877, 2 stukken
      - Hermans, C.R., 1863, 1 stuk
      - Heukolom, J. van, 1862, 1 stuk
      - Hisely, 1861-1865, 3 stukken
      - Hoefman van Neukirch, R., 1860-1861, 2 stukken
      - Hoeufft, D., 1878, 1 stuk
      - Hoëvell, B.A. van, 1859, 1 stuk
      - Hoeven, J. van der, 1849, 1 stuk
      - Hofstede de Groot, F., 1868, 1 stuk
      - Hogendorp, D. van, 1856 en fragment z.j., 2 stukken
      - Hogendorp, D.C.A. (?) van, 1865, 1 stuk
      - Hogendorp, F. van, 1855-1870 en z.j., 28 stukken
      - Hogendorp, F. baron van Gouairière, geb. Leopoldine Maria gravin van Limburg Stirum, 1877, 1 stuk
      - Hogendorp, G.K. van, 1826, 1 stuk
      - Hogendorp, H. van, 1876, 1 stuk
      - Holtius, A.C., 1839-1850, 9 stukken
      - Holtrop, J.W., 1837-1844, 2 stukken
      - Hora Siccama, J., 1848-1852, 5 stukken
      - Hora Siccama, L.E., 1856, 1 stuk
      - Hora Siccama, O.W., 1853-1879, 86 stukken
      - Hugenpoth, J.W. van, 1866-1873 en 1 fragment z.j., 9 stukken
      - Huydecoper van Maarsseveen, J., 1872, 1 stuk
      - Hyde, E., 1876-1879, 17 stukken
      - Ittersum, F.A.S.A. van, 1868-1875, 3 stukken
      - Jonge, De, 1860, 1 stuk
      - Jonge, C. de, 1864-1872, 4 stukken
      - Jonge, J.C. de, 1847, 1851, 2 stukken
      - Jonge, J.K.J. de, 1861, 1865, 2 stukken
      - Jonge van Ellemeet, De, 1873, 3 stukken
      - Jorissen, Th., 1875 en z.j., 2 stukken
      - Jottrand, L., 1867-1877 en z.j., 70 stukken